ko: 하키 골 유형: 접이식 휴대용; 미니/아동용; 폰드; 규격 아이스; 스트리트; 훈련/슈터용; 기타
ro-RO: Tipul de poartă de hochei: Pliabilă, portabilă; Mini/pentru copii; Pe lac (pond); Gheață (dimensiuni oficiale); Stradă; Antrenament/shooter; Altele
sl-SI: Vrsta hokejskega gola: Zložljiv prenosni; Mini/otroški; Za ribnik; Standardni za hokej na ledu; Ulični; Trening/strelec; Drugo
sv: Typ av hockeymål: Ihopfällbart portabelt; Mini/barn; Pondhockey; Standardmått ishockey; Street; Träning/skytte; Annat
el: Τύπος τέρματος χόκεϊ: Αναδιπλούμενο φορητό; Μίνι/Παιδικό; Λίμνης; Επίσημων διαστάσεων πάγου; Δρόμου; Προπόνησης/Για σουτ; Άλλο
cs: Typ hokejové branky: Skládací přenosná; Mini/dětská; Rybníková; Zápasová; Pouliční (street); Tréninková / střelecká plachta; Jiná
bg-BG: Тип хокейна врата: Сгъваема преносима; Мини/детска; За езеро; Стандартна за лед; За улица; За тренировки/стрелба; Други
hr-HR: Vrsta hokejaškog gola: Sklopivi prijenosni; Mini / za djecu; Pond; Standardni hokej na ledu; Ulični; Za trening/gađanje; Ostalo
tr: Hokey kalesi türü: Katlanabilir portatif; Mini/çocuk; Gölet; Nizami buz hokeyi; Sokak; Antrenman/atıcı; Diğer
vi: Loại khung thành khúc côn cầu: Gấp gọn di động; Mini/trẻ em; Sân ao; Sân băng chuẩn; Đường phố; Tập luyện/tập sút; Khác
fr: Type de but de hockey: Pliable et portable; Mini/pour enfants; Étang; Sur glace réglementaire; De rue; Entraînement/tir; Autre
it: Tipo di porta da hockey: Pieghevole portatile; Mini/bambini; Da laghetto; Da ghiaccio regolamentare; Strada; Da allenamento/tiri; Altro
da: Type af hockeymål: Bærbart og sammenklappeligt; Mini/børn; Pondhockey; Reglementeret ishockey; Streethockey; Træning/skud; Andet
de: Typ des Hockeytors: Klappbar tragbar; Mini/Kinder; Teich; Eishockey (regulär); Streethockey; Training/Shooter; Andere
hu: Jégkorongkapu típusa: Összecsukható hordozható; Mini/gyerek; Tó; Szabványos jégkorong; Utcai; Edző/lövő; Egyéb
sk-SK: Typ hokejovej bránky: Skladacia prenosná; Mini/Detská; Na jazero; Štandardná na ľad; Pouličná; Tréningová; Iné
zh-TW: 曲棍球球門類型: 摺疊可攜式; 迷你/兒童用; 池塘冰球專用; 冰球標準規格; 街頭曲棍球專用; 訓練/射門用; 其他
es: Arco de hockey: Plegable y portátil; Mini/para niños; Estanque; Reglamentario para hielo; Para calle; Entrenamiento/tiro; Otro
en: Hockey goal type: Folding portable; Mini/kids; Pond; Regulation ice; Street; Training/shooter; Other
ja: ホッケーゴールタイプ: 折りたたみ式ポータブル; ミニ/キッズ; ポンド; 公式アイス用; ストリート; トレーニング/シューター; その他
fi: Jääkiekkomaalin tyyppi: Taittuva siirrettävä; Mini/lapset; Pihapeleihin; Virallinen jääkiekko; Katukiekko; Harjoittelu/maalinteko; Muu
pt-BR: Tipo de gol/trave de hóquei: Portátil dobrável; Mini/infantil; Lago; Tamanho oficial para gelo; Rua; Treinamento/chute; Outros
nb: Type hockeymål: Sammenleggbar bærbar; Mini/barn; Løkkehockey; Standard ishockey; Street; Trening/skudd; Annet
pl: Typ bramki hokejowej: Składana przenośna; Mini / dla dzieci; Do gry na stawie; Przepisowa na lód; Uliczna; Treningowa / do celności; Inna
nl: Hockeydoel type: Opvouwbaar, draagbaar; Mini/kinderen; Pond-hockey; Officiële ijshockey-afmetingen; Straat; Training/schutter; Overig
zh-CN: 冰球球门类型: 折叠便携式; 迷你/儿童款; 池塘冰球专用; 标准冰球; 街头冰球; 训练/射门训练; 其他
pt-PT: Tipo de golo de hóquei: Portátil dobrável; Mini/criança; Gelo ao ar livre; Gelo oficial; Rua; Treino/atirador; Outro
ru: Тип хоккейных ворот: Складные портативные; Мини/детские; Для пруда; Стандартные для хоккея на льду; Для уличного хоккея; Тренировочные/имитатор вратаря; Другое
lt-LT: Ledo ritulio vartų tipas: Sulankstomi nešiojamieji; Mini / vaikiški; Ledo (tvenkinio); Reglamentuoti ledo ritulio; Gatvės ritulio; Treniruočių / metimų; Kita
th: ประเภทของประตูฮอกกี้: พับได้แบบพกพา; ขนาดเล็ก/สำหรับเด็ก; บ่อน้ำแข็ง; มาตรฐานฮอกกี้น้ำแข็ง; สตรีท; สำหรับฝึกซ้อม/ฝึกยิง; อื่นๆ